臺灣板橋地方法院民事判決　九十年度重訴字第五七二號
　　原　　　告　　進龍貿易易股份有限公司
　　法定代理人　　丁○○
　　複　代理人　　丙○○
　　被　　　告　　戊○○
　　　　　　　　　甲○○
　　　　　　　　　乙○○
右當事人間請求損害賠償事件，由刑事庭移送前來，本院判決如左：
    主    文
被告應連帶給付原告新台幣柒佰零壹萬零陸佰玖拾貳元，及自民國八十八年八月六日
起至清償日止，按週年利率百分之五計算之利息。
原告其餘之訴駁回。
訴訟費用由被告連帶負擔。
本判決第一項於原告以新台幣貳佰參拾肆萬元為被告供擔保後，得假執行；但被告如
於假執行程序實施前，以新台幣柒佰零壹萬零陸佰玖拾貳元為原告預供擔保，得免為
假執行。
原告其餘假執行之聲請駁回。
    事實及理由
一、原告主張：被告為夫妻關係，被告戊○○自民國七十九年六月起任職原告公司，
    擔任會計兼出納一職，負責帳務處理及資金調度等工作，為從事業務之人，詎其
    與被告甲○○共同基於概括犯意之聯絡，意圖為自己不法之所有，由被告戊○○
    利用掌管原告公司帳務及資金調度之便，自八十五年十一月十一日起至八十六年
    十二月二十四日，共同連續以附表所示之方法盜領發票人均為原告之支票，並於
    支票兌現後將領得票款予以侵占入己（侵占之時間、方法、金額詳如附表），侵
    占數額總計新臺幣（下同）九百四十四萬零六百九十二元，被告之業務侵占犯行
    ，並經臺灣高等法院九十年度上易字第三０五六號刑事判決判處被告戊○○有期
    徒刑二年，被告甲○○有期徒刑七月，緩刑三年確定在案。事後被告就上開侵占
    款項僅返還二百二十萬元予原告，原告尚受有七百二十四萬零六百九十二元之損
    害，為此，依共同侵權行為之法律關係，請求被告連帶賠償損害等語。並聲明：
    （一）被告應連帶給付原告七百二十四萬零六百九十二元，及自起訴狀繕本送達
    翌日起至清償日止，按週年利率百分之五計算之利息。（二）原告願供擔保，請
    准宣告假執行。
二、被告則以：被告戊○○確有趁業務上掌管資金調度之便盜領原告之款項，惟被告
    戊○○已於事後賠償二百二十萬元，並且自八十五年年中至八十七年年中，陸續
    匯款至原告帳戶，將侵占之款項回補，是原告並未有損害發生。又被告戊○○所
    回補之款項，除於八十七年四月七日及八十七年五月五日各匯入八萬元及十五萬
    元至原告於第一銀行中崙分行之帳戶外，其餘回補之時間、金額、次數，則應由
    原告依民事訴訟法第三百四十二條、第三百四十四條規定，提出其於八十五年年
    中至八十七年年中轉帳傳票、總分類帳明細表、銀行對帳單等商業帳簿，否則被
    告戊○○無法說明，且因被告所侵占之部分款項係原告用以支付訴外人進輪汽車
    工業股份有限公司（下稱進輪公司）之用，故訴外人進輪公司究竟收受原告多少
    款項，亦須與原告相關帳簿一併核對，被告始能說明所匯入之回補金額，亦請命
    訴外人進輪公司提出八十五年年中至八十七年年中收受原告款項之入帳傳票。至
    被告甲○○與被告戊○○為夫妻，平時家中財政均信任由熟悉會計之被告戊○○
    掌管，被告甲○○從不過問家中財務問題，當被告戊○○因工作忙碌，請星期六
    不用上班，且時常有外出機會之被告甲○○代領票款時，其從未想過妻子會盜領
    公款，對於妻子將盜領之公款用於家中經濟支出，更是毫無所悉。至於代妻子提
    領票款，並代簽丁志強名字，均是被告戊○○所交待，被告甲○○只是照辦，並
    不懷疑有何違法，否則被告甲○○大可如八十六年七月二十一日、八十六年九月
    十四日，於代領時直接簽自己之姓名即可，何以代簽丁志強之名字而犯偽造署押
    罪。足證被告甲○○事前並不知被告戊○○之不法行為，並無故意或過失之可言
    ，自無侵權行為損害賠償之問題等語，資為抗辯。並聲明：（一）原告之訴駁回
    。（二）若受不利判決，被告願供擔保以免假執行。
三、兩造不爭執之事實：
    （一）被告戊○○確有侵占原告所有如附表所示之款項九百四十四萬零六百九十
          二元。
    （二）被告戊○○已賠償二百二十萬元予原告。
四、得心證之理由：
    本件兩造所爭執之處，應在於被告甲○○是否與被告戊○○共同侵占原告之款項
    ，及被告戊○○是否已陸續回補返還所侵占款項予原告？茲敘述如下：
    （一）原告主張被告為夫妻關係，被告戊○○自七十九年六月起任職原告公司，
          擔任會計兼出納一職，負責帳務處理及資金調度等工作，為從事業務之人
          ，詎其與被告甲○○共同基於概括犯意之聯絡，意圖為自己不法之所有，
          由被告戊○○利用掌管原告公司帳務及資金調度之便，自八十五年十一月
          十一日起至八十六年十二月二十四日，共同連續以附表所示之方法盜領發
          票人均為原告之支票，並於支票兌現後將領得票款予以侵占入己（侵占之
          時間、方法、金額詳如附表），侵占數額總計九百四十四萬零六百九十二
          元，被告之業務侵占犯行，並經臺灣高等法院九十年度上易字第三０五六
          號刑事判決判處被告戊○○有期徒刑二年，被告甲○○有期徒刑七月，緩
          刑三年確定在案等事實，業據其提出支票正反面影本十二紙、現金收入傳
          票影本一紙、匯款申請書代收入傳票影本一紙、轉帳傳票影本十一紙為證
          ，並經本院調閱臺灣高等法院九十年度上易字第三０五六號刑事案卷（含
          本院八十八年度易字第二五七八號、臺灣板橋地方法院八十七年度偵字第
          二四一七五號偵審案卷）查明屬實，且為被告戊○○所自認，自堪信原告
          就被告戊○○部分之主張為實在。
    （二）至於原告主張被告甲○○與被告戊○○共同侵占部分，則為被告甲○○所
          否認，並以：其僅係代領票款，對被告戊○○侵占原告款項毫無所悉云云
          置辯，惟查：被告甲○○之侵占犯行，業經臺灣高等法院九十年度上易字
          第三０五六號刑事確定判決所是認，其判決理由略以：「被告甲○○與被
          告戊○○係夫妻，明知被告戊○○在原告公司擔任會計兼出納一職，而被
          告戊○○所交付請其至銀行提領之支票，亦均屬原告公司為發票人之支票
          （即附表編號七、十、十一所示之支票）其理應知悉該等票據係公司業務
          上之用，該等票款之給付對象，或為公司業務往來之客戶，或為公司內部
          轉帳之用，是該等支票應直接交付予客戶或存入應轉帳之帳戶內，戊○○
          竟委其直接至銀行兌領現金，且三次所兌領之金額共計二百五十萬元，數
          額之多，其豈有不生疑竇而加以詢問戊○○之理。再者，被告戊○○於原
          審調查時供稱「（問：有無挪用錢？）領回來，我有暫時挪用，但是我有
          回補回去，我暫時挪用時，有時放在我的銀行帳戶，有時候先繳房屋貸款
          、水電、會錢。」（見原審卷第三十一頁），是戊○○所盜領侵占之金錢
          ，除存於其所有之銀行帳戶外，餘則均為家用之支出，則被告甲○○豈有
          不知之理。被告甲○○於偵查中亦坦陳有匯款予表弟媳婦王禎葴（見偵卷
          第一二一頁反面），並有第一銀行匯款申請書代收入傳票在卷可佐，查該
          匯款日即為附表編號七之領款時間，顯示被告亦有處分該領用款之事實，
          是其與被告戊○○有共同侵占業務上持有之財物，且互有犯意之聯絡甚明
          。從而，被告甲○○上開辯解，屬卸責之詞，不足採信。」等語，而被告
          甲○○復未能舉證證明其確係在不知情之情況下，以自己或「丁志強」名
          義，代被告戊○○兌領原告支票之事，徒托空言，其為所辯自難採信。是
          原告主張被告甲○○與被告戊○○共同侵占其款項九百四十四萬零六百九
          十二元等事實，應堪認為實在。
    （三）次查，被告戊○○另辯稱其除返還二百二十萬元予原告外，百分之九十之
          款項已經回補，用匯款、跨行轉帳的方式回補，原告已無損害云云，原告
          對於被告戊○○已返還二百二十萬元乙節固予自認，惟否認被告戊○○已
          回補其餘之款項。按當事人主張有利於己之事實者，就其事實有舉證之責
          任，民事訴訟法第二百七十七條定有明文，自應由被告戊○○就此回補之
          事實負舉證之責。查：
          １、被告戊○○辯稱曾於八十四年四月七日、八十七年五月五日分別匯入
              八萬元及十五萬元予原告於第一商業銀行中崙分行之帳戶等語，業據
              其提出支票存款對帳單影本二紙為證，經本院向第一商業銀行中崙分
              行函詢結果，八十七年五月五日匯入十五萬元至原告帳戶之匯款人為
              被告甲○○，而八十七年四月七日匯入八萬元者，則屬台新國際商業
              銀行自動提款機轉帳，並未能顯示由何人所轉帳，有該行九十一年一
              月九日一崙字第六十三號函在卷可憑，而該筆由自動提款機轉帳八萬
              元之台新國際商業銀行帳戶，亦經上開刑事案件查明係屬被告甲○○
              所開設於台新國際商業銀行新莊分行之帳號00000000000
              000000號帳戶（見本院八十八年度易字第二五七八號業務侵占
              案之刑事影印案卷第一二六頁至第一三二頁），是被告上開所辯已回
              補八萬元及十五萬元予原告之事實，應堪採信。
          ２、又被告戊○○雖另辯稱百分之九十之款項已經回補，用匯款、跨行轉
              帳的方式回補云云，並請求原告提出其於八十五年年中至八十七年年
              中轉帳傳票、總分類帳明細表、銀行對帳單等商業帳簿及訴外人進輪
              公司提出八十五年年中至八十七年年中收受原告款項之入帳傳票，以
              供其核對回補之金額、時間、次數，惟查，被告戊○○既辯稱其係以
              匯款、跨行轉帳之方式陸續回補金錢，縱認其匯款之單據已經迭失，
              無法提出，然其利用跨行轉帳部分，則應有自己所開設帳戶之資金往
              來明細可資查詢，惟被告戊○○卻始終未能提出歷年來其以自己或他
              人帳戶轉帳匯款予原告之任何一筆資料，其所辯以跨行轉帳方式陸續
              回補款項云云，實屬可疑。再者，原告所開設於第一商業銀行中崙分
              行之帳號00000000000號帳戶及第一商業銀行汐止分行帳
              號00000000000號帳戶，於八十五年十月至八十六年十二
              月止之資金往來明細，業經本院刑事庭向銀行調取在卷，而被告劉鳳
              美核對該二份原告所有之銀行帳戶資金往來明細後，除於刑事庭指出
              上開八十四年四月七日、八十七年五月五日各匯入八萬元及十五萬元
              之回補紀錄外，至今竟無法再指出任何一筆資金紀錄係由其所匯入或
              轉帳，則依被告戊○○所侵占款項高達九百四十四萬零六百九十二元
              乙情觀之，倘被告戊○○確曾陸續以匯款、跨行轉帳方式回補予原告
              百分之九十之款項，其回補之次數應非少數，惟被告戊○○就原告所
              有之銀行帳戶資金往來明細，竟然除二筆各為八萬元及十五萬元之回
              補紀錄，無法再指出任何一筆回補之紀錄，益證其所辯稱已陸續以匯
              款、跨行轉帳方式回補百分之九十云云，委無足取，是其請求原告及
              訴外人進輪公司應提出相關商業帳簿以供查明回補金額乙節，自非正
              當，並無必要。
    （四）、按因故意或過失，不法侵害他人之權利者，負損害賠償責任；數人共同
            不法侵害他人之權利者，連帶負損害賠償責任，民法第一百八十四條第
            一項前段、第一百八十五條第一項前段定有明文。又按，損害賠償，除
            法律另有規定或契約另有訂定外，以填補債權人所受損害及所失利益為
            限。查本件被告戊○○、甲○○共同不法侵害原告之權利，已如上述，
            是被告二人自應連帶負損害賠償責任。又被告侵占之款項雖為九百四十
            四萬零六百九十二元，惟扣除被告戊○○已返還二百二十萬元、八萬元
            及十五萬元，則原告因被告二人共同侵權行為所受損害應為七百零一萬
            零六百九十二元。從而，原告依據侵權行為之法律關係，請求被告連帶
            賠償七百二十四萬零六百九十二元，及自起訴狀繕本送達翌日（即八十
            八年八月六日）起至清償日止，按週年利率百分之五計算之利息，於七
            百零一萬零六百九十二元，及自八十八年八月六日起至清償日止，按週
            年利率百分之五計算之利息之範圍內，為有理由，應予准許，逾此部分
            之請求則非正當。
    （五）、本件事證已臻明確，兩造其餘主張陳述及所提之證據暨攻擊防禦方法，
            與判決基礎之事實並無影響，毋庸審酌，附此敘明。
五、假執行之宣告：
    兩造分別陳明願供擔保，分別請求假執行或免為假執行，就原告勝訴部分，經審
    核無不合，爰各酌定相當擔保金額，併准許之；至原告敗勝部分，其假執行之聲
    請，即失所附麗，應予駁回。
六、訴訟費用負擔之依據：民事訴訟法第七十九條但書、第八十五條第二項。
中　　　華　　　民　　　國　　九十一　　年　　　十　　　月　　二十九　　日
                                臺灣板橋地方法院民事第三庭
~B法　　　官　葉靜芳
右為正本係照原本作成
如對本判決上訴，須於判決送達後二十日內向本院提出上訴狀。
中　　　華　　　民　　　國　　九十一　　年　　　十　　　月　　三十一　　日
~B法院書記官　陳金鳳
~F0
~T40
┌─┬─────┬───────────┬─────┬─────┬───┐
│編│侵占時間即│方法                  │提示之支票│侵占之金額│備  註│
│號│提示下列支│                      │          │即票面金額│      │
│  │票時間    │                      │          │（新台幣）│      │
├─┼─────┼───────────┼─────┼─────┼───┤
│一│八十五年十│戊○○明知原告公司實際│發票日85年│七十萬元。│上開傳│
│  │一月十一日│並無支付下列款項，竟委│11月11日、│          │票業經│
│  │          │由不知情之王珠蓮（原告│支票號碼LA│          │戊○○│
│  │          │公司職員）於八十五年十│0000000、 │          │銷毀。│
│  │          │一月十一日製作內容不實│票面金額七│          │      │
│  │          │之預付款科目，而登載於│十萬元、付│          │      │
│  │          │其業務上作成之傳票，足│款人第一商│          │      │
│  │          │以生損害於原告公司，再│業銀行汐止│          │      │
│  │          │由戊○○持該傳票向公司│分行。    │          │      │
│  │          │領得下列支票而行使之，│          │          │      │
│  │          │並持該支票至銀行提示後│          │          │      │
│  │          │，將兌領之票款予以侵占│          │          │      │
│  │          │入己。                │          │          │      │
├─┼─────┼───────────┼─────┼─────┼───┤
│二│八十五年十│戊○○明知原告公司實際│發票日85年│五十四萬零│上開傳│
│  │一月十九日│並無支付下列款項，竟委│11月19日、│六百九十二│票業經│
│  │          │由不知情之王珠蓮於八十│支票號碼JA│元        │戊○○│
│  │          │五年十一月十九日製作內│0000000、 │          │銷毀。│
│  │          │容不實之預付款科目，而│票面金額五│          │      │
│  │          │登載於其業務上作成之傳│十四萬零六│          │      │
│  │          │票，足以生損害於原告公│百九十元、│          │      │
│  │          │司，再由戊○○持該傳票│付款人第一│          │      │
│  │          │向公司領得下列支票而行│商業銀行中│          │      │
│  │          │使之，並將該支票交予劉│崙分行。  │          │      │
│  │          │吳春娥代其向銀行提示，│          │          │      │
│  │          │劉吳春娥於領得票款再轉│          │          │      │
│  │          │交予戊○○。          │          │          │      │
├─┼─────┼───────────┼─────┼─────┼───┤
│三│八十五年十│戊○○明知原告公司實際│發票日85年│五十萬元。│上開傳│
│  │二月二十日│並無支付下列款項，竟委│12月20日、│          │票業經│
│  │          │由不知情之王珠蓮於八十│支票號碼LA│          │戊○○│
│  │          │五年十二月二十日製作內│0000000、 │          │銷毀。│
│  │          │容不實之預付款科目，而│票面金額五│          │      │
│  │          │登載於其業務上作成之傳│十萬元、付│          │      │
│  │          │票，足以生損害於原告公│款人第一商│          │      │
│  │          │司，再由戊○○持該傳票│業銀行汐止│          │      │
│  │          │向公司領得下列支票而行│分行。    │          │      │
│  │          │使，並持該支票至銀行提│          │          │      │
│  │          │示，將兌領之票款予以侵│          │          │      │
│  │          │占入己。              │          │          │      │
├─┼─────┼───────────┼─────┼─────┼───┤
│四│八十六年三│戊○○利用原告公司內部│發票日86年│八十萬元。│      │
│  │月二十七日│帳戶轉帳之便，將公司開│ 3月27日、│          │      │
│  │          │立應轉入公司於第一商業│支票號碼LA│          │      │
│  │          │銀行中崙分行之帳戶內之│0000000、 │          │      │
│  │          │下列支票，由其持該支票│票面金額八│          │      │
│  │          │至銀行提示後，未轉存上│十萬元、付│          │      │
│  │          │開中崙分行帳戶內，而將│款人第一商│          │      │
│  │          │兌領之票款予以侵占入己│業銀行汐止│          │      │
│  │          │。                    │分行。    │          │      │
├─┼─────┼───────────┼─────┼─────┼───┤
│五│八十六年四│戊○○明知原告公司實際│發票日86年│六十萬元。│上開傳│
│  │月十九日  │並無支付下列款項，竟委│ 4月18日、│          │票業經│
│  │          │由不知情之王珠蓮於八十│支票號碼LA│          │戊○○│
│  │          │六年四月十八日製作內容│0000000、 │          │銷毀。│
│  │          │不實之預付款科目，而登│票面金額六│          │      │
│  │          │載於其業務上作成之傳票│十萬元、付│          │      │
│  │          │，足以生損害於原告公司│款人第一商│          │      │
│  │          │，再由戊○○持該傳票向│業銀行汐止│          │      │
│  │          │公司領得下列支票而行使│分行。    │          │      │
│  │          │，並持該支票至銀行提示│          │          │      │
│  │          │，且偽以高瀛華名義提示│          │          │      │
│  │          │支票，而於支票背面偽造│          │          │      │
│  │          │高瀛華署押表示為領款人│          │          │      │
│  │          │之意，足生損害於高瀛華│          │          │      │
│  │          │，並於領得票款後予以侵│          │          │      │
│  │          │占入己。              │          │          │      │
├─┼─────┼───────────┼─────┼─────┼───┤
│六│八十六年六│戊○○利用公司欲償還進│發票日86年│五十萬元。│上開傳│
│  │月七日    │輪汽車工業公司（下稱進│ 4月30日、│          │票業經│
│  │          │輪公司）貨款，將原應給│支票號碼LA│          │戊○○│
│  │          │付予進輪公司之下列支票│0000000、 │          │銷毀。│
│  │          │，並未交付予進輪公司，│票面金額五│          │      │
│  │          │竟持該支票至銀行提示，│十萬元、付│          │      │
│  │          │並偽以戴仁澤名義提示支│款人第一商│          │      │
│  │          │票，而於支票背面偽造戴│業銀行汐止│          │      │
│  │          │仁澤署押表明為領款人之│分行。    │          │      │
│  │          │意，足以生損害於戴仁澤│          │          │      │
│  │          │，於領得票款後予以侵占│          │          │      │
│  │          │入己。                │          │          │      │
├─┼─────┼───────────┼─────┼─────┼───┤
│七│八十六年六│戊○○明知原告公司實際│發票日86年│五十萬元。│上開傳│
│  │月七日    │並無支付下列款項，竟委│ 6月 7日、│          │票業經│
│  │          │由不知情之王珠蓮於八十│支票號碼LA│          │戊○○│
│  │          │六年六月 七 日製作內容│0000000、 │          │銷毀。│
│  │          │不實之預付款科目，而登│票面金額五│          │      │
│  │          │載於其業務上作成之傳票│十萬元、付│          │      │
│  │          │，足以生損害於原告公司│款人第一商│          │      │
│  │          │，再由戊○○持該傳票向│業銀行汐止│          │      │
│  │          │公司領得下列支票而行使│分行。    │          │      │
│  │          │之，並將支票交由甲○○│          │          │      │
│  │          │至銀行提示，甲○○則偽│          │          │      │
│  │          │以丁志強名義提示支票，│          │          │      │
│  │          │而於支票背面偽造丁志強│          │          │      │
│  │          │署押表示為領款人之意，│          │          │      │
│  │          │足以生損害於丁志強，並│          │          │      │
│  │          │於領得票款後交予戊○○│          │          │      │
│  │          │。                    │          │          │      │
├─┼─────┼───────────┼─────┼─────┼───┤
│八│八十六年六│戊○○利用公司欲償還進│發票日86年│一百五十萬│      │
│  │月二十日  │輪公司貨款，將原應給付│ 6月19日、│元。      │      │
│  │          │予進輪公司之下列支票，│支票號碼LA│          │      │
│  │          │未交付給進輪公司，竟持│0000000、 │          │      │
│  │          │該支票至銀行提示，並於│票面金額一│          │      │
│  │          │領得票款後予以侵占入己│百五十萬元│          │      │
│  │          │。                    │、付款人第│          │      │
│  │          │                      │一商業銀行│          │      │
│  │          │                      │汐止分行。│          │      │
├─┼─────┼───────────┼─────┼─────┼───┤
│九│八十六年六│戊○○利用公司欲償還進│發票日86年│一百萬元。│      │
│  │月二十五日│輪公司貨款，將原應給付│ 6月19日、│          │      │
│  │          │予進輪公司之下列支票，│支票號碼LA│          │      │
│  │          │未交付予進輪公司，而將│0000000、 │          │      │
│  │          │該支票交由不知情之劉吳│票面金額一│          │      │
│  │          │春娥代其向銀行提示，於│百萬元、付│          │      │
│  │          │劉吳春娥領得票款後再轉│款人第一商│          │      │
│  │          │交予戊○○。          │業銀行汐止│          │      │
│  │          │                      │分行。    │          │      │
├─┼─────┼───────────┼─────┼─────┼───┤
│十│八十六年七│戊○○利用原告公司內部│發票日86年│一百萬元。│      │
│  │月二十二日│帳戶轉帳之便，將公司開│ 7月21日、│          │      │
│  │          │立應轉入公司於第一商業│支票號碼JA│          │      │
│  │          │銀行汐止分行之帳戶內之│0000000、 │          │      │
│  │          │下列支票，交由甲○○至│票面金額一│          │      │
│  │          │銀行提示，惟其未將該支│百萬元、付│          │      │
│  │          │票轉存至上開汐止分行帳│款人第一商│          │      │
│  │          │戶內，而將兌領之票款交│業銀行中崙│          │      │
│  │          │予戊○○。            │分行。    │          │      │
├─┼─────┼───────────┼─────┼─────┼───┤
│十│八十六年九│戊○○利用公司欲償還進│發票日86年│一百萬元。│      │
│一│月二十四日│輪公司貨款，將原應給付│ 9月24日、│          │      │
│  │          │予進輪公司之下列支票，│支票號碼LA│          │      │
│  │          │未交付予進輪公司，而將│0000000、 │          │      │
│  │          │該支票交由甲○○至銀行│票面金額一│          │      │
│  │          │提示，於甲○○領得票款│百萬元、付│          │      │
│  │          │後交予戊○○。        │款人第一商│          │      │
│  │          │                      │業銀行汐止│          │      │
│  │          │                      │分行。    │          │      │
├─┼─────┼───────────┼─────┼─────┼───┤
│十│八十六年十│戊○○利用原告公司內部│發票日86年│八十萬元。│      │
│二│二月二十四│帳戶轉帳之便，將公司開│12月23日、│          │      │
│  │日        │立應轉入公司於第一商業│支票號碼LA│          │      │
│  │          │銀行中崙分行之帳戶內之│0000000、 │          │      │
│  │          │下列支票，由其持該支票│票面金額八│          │      │
│  │          │至銀行提示，未轉存於上│十萬元、付│          │      │
│  │          │開中崙分行帳戶內，而將│款人第一商│          │      │
│  │          │兌領之票款侵占入己。  │業銀行中崙│          │      │
│  │          │                      │分行。    │          │      │
├─┴─────┴───────────┴─────┴─────┴───┤
│侵占金額共九百四十四萬零六百九十二元。                                │
└───────────────────────────────────┘
